Config:
  hfst:
    Gen: ../../../src/generator-gt-norm.hfst
    Morph: ../../../src/analyser-gt-norm.hfst
  xerox:
    Gen: ../../../src/generator-gt-norm.xfst
    Morph: ../../../src/analyser-gt-norm.xfst
    App: lookup

Tests:
  
  Noun - pahkwêsikan - ok : # -m animate noun, bannock, Grammar guide p. 27
     
     pahkwêsikan+N+AN+Sg: pahkwêsikan
     pahkwêsikan+N+AN+Pl: pahkwêsikanak
     pahkwêsikan+N+AN+Loc: pahkwêsikanihk
     pahkwêsikan+N+AN+Obv: pahkwêsikana
     pahkwêsikan+N+AN+Der/Dim+N+AN+Sg: pahkwêsikanis
     pahkwêsikan+N+AN+Der/Dim+N+AN+Pl: pahkwêsikanisak
     pahkwêsikan+N+AN+Der/Dim+N+AN+Loc: pahkwêsikanisihk

     pahkwêsikan+N+AN+Sg+Px1Sg: nipahkwêsikanim
     pahkwêsikan+N+AN+Sg+Px2Sg: kipahkwêsikanim
     pahkwêsikan+N+AN+Sg+Px3Sg+Obv: opahkwêsikanima
     pahkwêsikan+N+AN+Sg+Px3iSg+Obv: opahkwêsikanimiyiwa
     pahkwêsikan+N+AN+Sg+Px1Pl: nipahkwêsikaniminân
     pahkwêsikan+N+AN+Sg+Px12Pl: kipahkwêsikaniminaw
     pahkwêsikan+N+AN+Sg+Px2Pl: kipahkwêsikanimiwâw
     pahkwêsikan+N+AN+Sg+Px3Pl+Obv: opahkwêsikanimiwâwa
     pahkwêsikan+N+AN+Sg+Px3iPl+Obv: opahkwêsikanimiyiwa

     pahkwêsikan+N+AN+Pl+Px1Sg: nipahkwêsikanimak
     pahkwêsikan+N+AN+Pl+Px2Sg: kipahkwêsikanimak
     pahkwêsikan+N+AN+Pl+Px3Sg+Obv: opahkwêsikanima
     pahkwêsikan+N+AN+Pl+Px3iSg+Obv: opahkwêsikanimiyiwa
     pahkwêsikan+N+AN+Pl+Px1Pl: nipahkwêsikaniminânak
     pahkwêsikan+N+AN+Pl+Px12Pl: kipahkwêsikaniminawak
     pahkwêsikan+N+AN+Pl+Px2Pl: kipahkwêsikanimiwâwak
     pahkwêsikan+N+AN+Pl+Px3Pl+Obv: opahkwêsikanimiwâwa
     pahkwêsikan+N+AN+Pl+Px3iPl+Obv: opahkwêsikanimiyiwa

     pahkwêsikan+N+AN+Der/Dim+N+AN+Sg+Px1Sg: nipahkwêsikanisim
     pahkwêsikan+N+AN+Der/Dim+N+AN+Sg+Px2Sg: kipahkwêsikanisim
     pahkwêsikan+N+AN+Der/Dim+N+AN+Sg+Px3Sg+Obv: opahkwêsikanisima
     pahkwêsikan+N+AN+Der/Dim+N+AN+Sg+Px3iSg+Obv: opahkwêsikanisimiyiwa
     pahkwêsikan+N+AN+Der/Dim+N+AN+Sg+Px1Pl: nipahkwêsikanisiminân
     pahkwêsikan+N+AN+Der/Dim+N+AN+Sg+Px12Pl: kipahkwêsikanisiminaw
     pahkwêsikan+N+AN+Der/Dim+N+AN+Sg+Px2Pl: kipahkwêsikanisimiwâw
     pahkwêsikan+N+AN+Der/Dim+N+AN+Sg+Px3Pl+Obv: opahkwêsikanisimiwâwa
     pahkwêsikan+N+AN+Der/Dim+N+AN+Sg+Px3iPl+Obv: opahkwêsikanisimiyiwa

     pahkwêsikan+N+AN+Der/Dim+N+AN+Pl+Px1Sg: nipahkwêsikanisimak
     pahkwêsikan+N+AN+Der/Dim+N+AN+Pl+Px2Sg: kipahkwêsikanisimak
     pahkwêsikan+N+AN+Der/Dim+N+AN+Pl+Px3Sg+Obv: opahkwêsikanisima
     pahkwêsikan+N+AN+Der/Dim+N+AN+Pl+Px3iSg+Obv: opahkwêsikanisimiyiwa
     pahkwêsikan+N+AN+Der/Dim+N+AN+Pl+Px1Pl: nipahkwêsikanisiminânak
     pahkwêsikan+N+AN+Der/Dim+N+AN+Pl+Px12Pl: kipahkwêsikanisiminawak
     pahkwêsikan+N+AN+Der/Dim+N+AN+Pl+Px2Pl: kipahkwêsikanisimiwâwak
     pahkwêsikan+N+AN+Der/Dim+N+AN+Pl+Px3Pl+Obv: opahkwêsikanisimiwâwa
     pahkwêsikan+N+AN+Der/Dim+N+AN+Pl+Px3iPl+Obv: opahkwêsikanisimiyiwa

     pahkwêsikan+N+AN+Px1Sg+Loc: nipahkwêsikanimihk
     pahkwêsikan+N+AN+Px2Sg+Loc: kipahkwêsikanimihk
     pahkwêsikan+N+AN+Px3Sg+Loc: opahkwêsikanimihk
     pahkwêsikan+N+AN+Px3iSg+Loc: opahkwêsikanimiyihk
     pahkwêsikan+N+AN+Px1Pl+Loc: nipahkwêsikaniminânihk
     pahkwêsikan+N+AN+Px12Pl+Loc: kipahkwêsikaniminâhk
     pahkwêsikan+N+AN+Px2Pl+Loc: kipahkwêsikanimiwâwihk
     pahkwêsikan+N+AN+Px3Pl+Loc: opahkwêsikanimiwâwihk
     pahkwêsikan+N+AN+Px3iPl+Loc: opahkwêsikanimiyihk

     pahkwêsikan+N+AN+Der/Dim+N+AN+Px1Sg+Loc: nipahkwêsikanisimihk
     pahkwêsikan+N+AN+Der/Dim+N+AN+Px2Sg+Loc: kipahkwêsikanisimihk
     pahkwêsikan+N+AN+Der/Dim+N+AN+Px3Sg+Loc: opahkwêsikanisimihk
     pahkwêsikan+N+AN+Der/Dim+N+AN+Px3iSg+Loc: opahkwêsikanisimiyihk
     pahkwêsikan+N+AN+Der/Dim+N+AN+Px1Pl+Loc: nipahkwêsikanisiminânihk
     pahkwêsikan+N+AN+Der/Dim+N+AN+Px12Pl+Loc: kipahkwêsikanisiminâhk
     pahkwêsikan+N+AN+Der/Dim+N+AN+Px2Pl+Loc: kipahkwêsikanisimiwâwihk
     pahkwêsikan+N+AN+Der/Dim+N+AN+Px3Pl+Loc: opahkwêsikanisimiwâwihk
     pahkwêsikan+N+AN+Der/Dim+N+AN+Px3iPl+Loc: opahkwêsikanisimiyihk
